---
title: "TD proteome CLUSTERING"
author: "AUGUSTIN"
date: "25/01/2022"
output: 
    html_document:
      
      number_sections : true
      toc : yes
      toc_depth : 5
      toc_float: true
      highlight: zenburn
      code_folding: show
editor_options: 
   chunk_output_type: console
---

```{=html}
<style>


h1, h2, h3, h4, h5 {

  color: grey;

}

body { 
  text-align: justify; 
  color: black;
}

code.r {
  font-family: sans-serif;
  font-size: 15px;
}

code {
  font-family: sans-serif;
}


pre {
  font-size: 15px;
}


div.perso1 {
  background-color:lightYellow;
  border: solid gray 1px;
  border-radius: 5px;
  padding: 1% 1% 0%;
  color:black;
  font-family: sans-serif;
  font-size: 18px;
  text-align: justify; 
  word-break: normal; 
} 

</style>
```



```{r settings, echo=F,results='hide',warning=F}


options(width = 300)
options(encoding = 'UTF-8')

knitr::opts_chunk$set(
  fig.width = 8,
  fig.height = 5,
  fig.align = "center",
  fig.show="asis",
  size = "tiny",
  include = TRUE,
  echo = TRUE,
  eval = TRUE,
  warning = FALSE,
  message = FALSE,
  results="markup",
  tidy=FALSE, 
  tidy.opts=list(width.cutoff=90),
  class.output="bg-success"
  )
  
  
```


# Chargement des librairies pour la session

```{r}

library(knitr)

library(pheatmap)

library(RColorBrewer)

#if (!requireNamespace("BiocManager", quietly = TRUE))
#  install.packages("BiocManager")
#BiocManager::install("coseq")

library(coseq)

library(ggplot2)

library(FactoMineR)

```

# Import des données : sélection de 214 protéines significatives

```{r}

table1<-read.table("proteome_selection_214.csv", sep=";", dec=".", header=T,row.names=1)

```

# Ajout des données qualitatives de description des echantillons

```{r}

temperature<-factor(rep(c("Low","Medium","Elevated"),each=3),levels=c("Low","Medium","Elevated"))
ta

```
# Heatmap

## Preparation de la heatmap

```{r}

# créer un tableau d'annotations des ech°
# pour rajouter un code couleur d'appartenance des ech° dans l'arbre

sample_group <- data.frame(temperature = temperature)

row.names(sample_group) <- row.names(table1)

sample_group

# éditer le code couleur pour les groupes
# pour être identique aux couleurs de l'ACP

my_colour = list(
    temperature = c(
        "Low" = "blue",
        "Medium" = "green4",
        "Elevated" = "orange"))

my_colour

```
## Exécution de la Heatmap

```{r}

pheatmap(
    as.matrix(scale(table1)),
    color = colorRampPalette(rev(brewer.pal(
        n = 11, name = "RdYlBu"
    )))(100),
    clustering_method = "ward.D2",
    annotation_row = sample_group,
    annotation_colors = my_colour,
    cutree_rows = 3,
    cutree_cols = 4,
    show_colnames = F,
    main = "Heatmap",
    cex = 1,
    border_color = "black",
    )

```

::: {.perso1}

* les données sont d'abord scalées (centrée-réduites)

* on demande ici un découpage des arbres en 3 groupes pour les individus et en 4 groupes pour les variables

* en jouant respectivement sur cutree_rows = 3 et cutree_cols = 4

:::

```{r}
### Création d'un objet contenant les données de la heatmap


### Composition et taille des clusters

```{r, fig.show="hide"}

# pour les clusters d'individus en lignes
# reprendre ici le nombre de clusters d'individus
# demandé dans la heatmap avec cutree_rows = 3
# en choisissant la même valeur pour k

kable(sort(cutree(my_heatmap$tree_row, k=3)))


# pour les clusters de variables en colonnes
# reprendre ici le nombre de clusters de variables
# demandé dans la heatmap avec cutree_cols = 4
# en choisissant la même valeur pour k

cluster_heatmap_variables <- cutree(my_heatmap$tree_col, k=4)[my_heatmap$tree_col[["order"]]]

kable(head(cluster_heatmap_variables,10))


# taille des clusters de variables

kable(table(cluster_heatmap_variables))

```
### Repérage des clusters de variables sur la heatmap

```{r}


annot_col <- data.frame(row.names = names(cluster_heatmap_variables),
                        cluster = as.factor(cluster_heatmap_variables))

pheatmap(
    as.matrix(scale(table1)),
    color = colorRampPalette(rev(brewer.pal(
        n = 11, name = "RdYlBu"
    )))(100),
    clustering_method = "ward.D2",
    annotation_row = sample_group,
    annotation_colors = my_colour,
    cutree_rows = 3,
    cutree_cols = 4,
    show_colnames = F,
    main = "Heatmap",
    cex = 1,
    border_color = "black",
    annotation_col=annot_col
)



```


## Composition en protéines des clusters

```{r}

# exemple du cluster des protéines qui augmentent globalement avec la température
# correspondant au cluster 1

kable(cluster_heatmap_variables[cluster_heatmap_variables==1])

```


## Export des appartenances des protéines aux clusters

```{r}

cluster_heatmap_variables <-
  data.frame("proteins" = names(cluster_heatmap_variables),
             "cluster number" = cluster_heatmap_variables)

write.table(
  cluster_heatmap_variables,
  "proteome_heatmap_compositions.csv",
  append = F,
  sep = ";",
  dec = ".",
  row.names = FALSE
)
```



# Clustering Coseq

::: {.perso1}

* on va seulement clusteriser les variables

:::

## Calculs

```{r, eval=FALSE}

set.seed(123)

run <-
  coseq(
    t(scale(table1)),
    K = 2:20,
    transformation = "none",
    norm = "none",
    model = "normal",
    GaussianModel = "Gaussian_pk_Lk_Bk",
    iter = 50
  )

save(run, file="run_coseq.RData")

```

::: {.perso1}

* l'outil travaille sur les variables en lignes et les échantillons en colonnes

* les données sont d'abord scalées (centrées-réduites)

:::


```{r}

load("run_coseq.RData")

```




## Analyse du clustering

### Résumé du clustering

```{r}

summary(run)

```

### Appartenance des variables aux clusters


```{r}

clusters(run)

```


### Taille des clusters

```{r}

labels <- clusters(run)

kable(table(labels))

```


### Sorties graphiques

#### Variations d'ICL : définition du nombre optimal de clusters

```{r}

coseq::plot(run, graphs = "ICL", conds = temperature)

```

#### Probabilités d'appartenance aux clusters

```{r}

coseq::plot(run, graphs="probapost_boxplots")

```


#### Distribution des probabilités d'appartenance sur l'ensemble des variables

```{r}

coseq::plot(run, graphs="probapost_histogram")

```



#### Boxplot sur l'ensemble des échantillons

```{r}

p <-
  coseq::plot(run, graphs = "boxplots", conds = row.names(table1))$boxplots +
  
  scale_x_discrete(breaks = seq(1:9), labels = row.names(table1)) +
  
  theme(axis.text.x = element_text(
    angle = 90,
    colour = "black",
    size = 10
  ))

print(p)

```


#### Boxplots sur moyennes de groupes

```{r}

p <- coseq::plot(run,
                 graphs = "boxplots",
                 conds = temperature,
                 collapse_reps = "average")$boxplots +
  
      scale_fill_manual(
        breaks = c("Low",
                   "Medium",
                   "Elevated"),
        values = c("lightblue",
                   "green3",
                   "darkorange")
      )

print(p)


```



## Composition des clusters


```{r}

# protéines du cluster n°1 pour l'exemple

list_cluster1 <- names(labels[labels==1])

list_cluster1

list_cluster1 <- data.frame("proteins_C1"=list_cluster1)

# export

write.table(
  list_cluster1,
  file = "proteome_coseq_composition_cluster1.csv",
  append = F,
  sep = ";",
  dec = ".",
  row.names = T,
  col.names = NA,
  fileEncoding = "UTF-8"
)



# Composition de tous les clusters

list_clusters <- list()

for (i in 1:length(unique(labels))) {
  
  list_clusters[[i]] <- names(labels[labels==i])
  
  names(list_clusters)[[i]] <- paste("cluster_coseq_",i,sep="")
  
}

# export de la composition des clusters

write.infile(list_clusters,"proteome_coseq_compositions.csv" )

```














