---
title: "TD proteome VAR SELECT"
author: "Delpierot AUGUSTIN"
date: "25/01/2022"
output:
    html_document:
      number_sections : true
      toc : yes
      toc_depth : 5
      toc_float: true
      highlight: zenburn
      code_folding: show
editor_options: 
   chunk_output_type: console
---

```{=html}
<style>

h1, h2, h3, h4, h5 {

  color: grey;

}

body { 
  text-align: justify; 
  color: black;
}

code.r {
  font-family: sans-serif;
  font-size: 15px;
}

code {
  font-family: sans-serif;
}


pre {
  font-size: 15px;
}


div.perso1 {
  background-color:lightYellow;
  border: solid gray 1px;
  border-radius: 5px;
  padding: 1% 1% 0%;
  color:black;
  font-family: sans-serif;
  font-size: 18px;
  text-align: justify; 
  word-break: normal; 
} 

</style>
```



```{r settings, echo=F,results='hide',warning=F}


options(width = 300)
options(encoding = 'UTF-8')

knitr::opts_chunk$set(
  fig.width = 7,
  fig.height = 5,
  fig.align = "center",
  fig.show="asis",
  size = "tiny",
  include = TRUE,
  echo = TRUE,
  eval = TRUE,
  warning = FALSE,
  message = FALSE,
  results="markup",
  tidy=FALSE, 
  tidy.opts=list(width.cutoff=90),
  class.output="bg-success"
  )
  
  
```

# Chargement des librairies

```{r}
#install.packages("MultiVarSel_1.0.tar.gz",repos=NULL)
library(MultiVarSel)
library(reshape)
library(ggplot2)
library(knitr)
```

# Import des données

```{r}
table1<-read.table("proteome.csv", sep=";", dec=".", header=T,row.names=1)
```

## Ajout du facteur temperature pour caractériser les echantillons

```{r}
temperature<-factor(rep(c("Low","Medium","Elevated"),each=3),levels=c("Low","Medium","Elevated"))

table2<-cbind.data.frame(temperature,table1[,-1])
```

## Vérification de la présence de collones dont les valeures ne bougent jamais et d'éventuelles données manquantes
```{r}
which(colMeans(table2[,2:dim(table2)[2]])==0)
which(apply(table2[,2:dim(table2)[2]],2,sd)==0)
which(is.na(table2))
```


# Construction de la matrice

```{r}
Y <- as.matrix(table2[, -1])
```

```{r}
X <- model.matrix(lm(Y ~ temperature + 0,data=table2))
p <- ncol(X)
n=nrow(X)
print(n)
```

```{r}
q=dim(Y)[2]
print(q)
```

## Centrage et réduction de chaque colonne

```{r}
Y=scale(Y)
```

## Calcul de la matrice des résidus

```{r}
residus=lm(as.matrix(Y)~X-1)$residuals
```

## Test de blancheur

```{r}
pvalue=whitening_test(residus)
print(pvalue)
```
P-value est supérieur à 0,05 mais par précaution on préferera voir s'il y a des structures de dépendance qui s'adepte mieux à nos données.

## Choix de la structure de dépendance

```{r}
result=whitening_choice(residus,c("AR1","nonparam","ARMA"),pAR=1,qMA=0)
result
```

## Blanchiment des données selon une structure de dépendance paramétrique et estimation de sigma

```{r}
square_root_inv_hat_Sigma=whitening(residus,"nonparam",pAR=1,qMA=0)
```

## Fréquences patimonieuse des "betas"

```{r}
#Freqs2=variable_selection(Y,X,square_root_inv_hat_Sigma,
#                    nb_repli=7000,parallel=FALSE,nb.cores=1)

```
## Sauvegarde de nos estimations
```{r}
#save(Freqs2,
#     file='Freqs_proteome_TOEPLITZ_nbreplis_7000_2022.Rdata')
```

```{r}
load("Freqs_proteome_TOEPLITZ_nbreplis_7000_2022.Rdata")

max(Freqs2$frequency)
```

## Représentations de nos estimation de "beta"
```{r}
colnames(Freqs2)<-c('Names_of_Y','Names_of_X','frequency')
Freqs2=data.frame(Freqs2)

plot(sort(Freqs2$frequency,decreasing = TRUE),type='s')
plot(Freqs2$frequency)
```

## Classement décroissant
```{r}
colnames(Freqs2)<-c('Names_of_Y','Names_of_X','frequency')
sort(Freqs2$frequency,decreasing = T)[1:50]
```

```{r}
seuil=0.95
Freqs2$Names_of_X=gsub(pattern='temperature',replacement='',Freqs2$Names_of_X)
indices=which(Freqs2$frequency>=seuil)
```

```{r}
Yvec=as.numeric(Y%*%square_root_inv_hat_Sigma)
Xvec=kronecker(t(square_root_inv_hat_Sigma),X)
Xvec_sel=(Xvec[,indices])
B_sel_hat=solve(t(Xvec_sel)%*%Xvec_sel,t(Xvec_sel)%*%Yvec)
Freqs2$estim=rep(0,p*q)
Freqs2$estim[indices]=as.vector(B_sel_hat)
```

```{r}
gr<-ggplot(data=Freqs2[Freqs2$frequency>=seuil,],
aes(x=Names_of_Y,y=Names_of_X,color=estim))+
scale_color_gradient2(low="steelblue",mid = "white", high ="red")+
geom_point(size=2)+theme_bw()+ylab('Temperature')+
xlab('Proteins')+theme(axis.text.x = element_text(angle=90))
gr
save(gr,file="PROT_95_7krep.png")
```

# Exportation des données

```{r}
estime=Freqs2[Freqs2$estim>0,]
estime$Names_of_Y
estime=data.frame(estime)
```

```{r}
prot.select<-read.table("prot_var_select.csv", sep="", dec=".", header=T,row.names=1)

temperature<-factor(rep(c("Low","Medium","Elevated"),each=3),levels=c("Low","Medium","Elevated"))

prot.select<-cbind.data.frame(temperature,prot.select[,-1])
prot.select[,-1]
```

```{r}
library("knitr") # pour avoir un format table dans les sorties
library("ggplot2") # pour avoir de "beaux"" graphiques
library("FactoMineR") # pour effectuer l'ACP
library("factoextra") # pour extraire et visualiser les résultats issus de FactoMineR
library("corrplot")
```

```{r}
prot.CR=scale(prot.select[,2:22])
ncol(prot.select[,2:22])
```

```{r}
# methode des kmeans
Kmax = ncol(prot.CR)
IW=numeric(Kmax)
for (k in 1:(Kmax))
{
km = kmeans(prot.CR,centers=k,nstart = 200)
IW[k] = km$tot.withinss
}

ggplot(data.frame(k = 1:(Kmax),
                  Iw = IW)) +
  aes(x = k, y = Iw) +
  geom_point() + # On trace les points
  geom_line() + # On les relie par une ligne
  labs(x = "K",y = expression(I[W](K)))
```

```{r}
K = 3
km.prot.CR = kmeans(prot.CR,centers=K,nstart = 200)
km.prot.CR$totss
```

```{r}
km.prot.CR$betweenss

km.prot.CR$tot.withinss

km.prot.CR = km.prot.CR$cluste
kable(km.prot.CR)
```

```{r}
```

