---
title: "Clustering metabolome valeur select"
subtitle: ""
author: 
date: 
output: 
    html_document:
      
      number_sections : true
      toc : yes
      toc_depth : 5
      toc_float: true
      highlight: zenburn
      code_folding: show
editor_options: 
   chunk_output_type: console
---

```{=html}
<style>


h1, h2, h3, h4, h5 {

  color: grey;

}

body { 
  text-align: justify; 
  color: black;
}

code.r {
  font-family: sans-serif;
  font-size: 15px;
}

code {
  font-family: sans-serif;
}


pre {
  font-size: 15px;
}


div.perso1 {
  background-color:lightYellow;
  border: solid gray 1px;
  border-radius: 5px;
  padding: 1% 1% 0%;
  color:black;
  font-family: sans-serif;
  font-size: 18px;
  text-align: justify; 
  word-break: normal; 
} 

</style>
```



```{r settings, echo=F,results='hide',warning=F}


options(width = 300)
options(encoding = 'UTF-8')

knitr::opts_chunk$set(
  fig.width = 8,
  fig.height = 5,
  fig.align = "center",
  fig.show="asis",
  size = "tiny",
  include = TRUE,
  echo = TRUE,
  eval = TRUE,
  warning = FALSE,
  message = FALSE,
  results="markup",
  tidy=FALSE, 
  tidy.opts=list(width.cutoff=90),
  class.output="bg-success"
  )
  
  
```


# Chargement des librairies pour la session

```{r}

library(knitr)

library(pheatmap)

library(RColorBrewer)

library(coseq)

library(ggplot2)

library(FactoMineR)

```



# Import des données : sélection de 70 métabolites significatifs

```{r}

table1<-read.table("selection_metabolites_seuil_0-9.csv", sep=";", dec=".", header=T,row.names=1)

```

# Ajout des données qualitatives de description des echantillons

```{r}

temperature<-factor(rep(c("Low","Medium","Elevated"),each=3),levels=c("Low","Medium","Elevated"))

```



# Heatmap

## Preparation de la heatmap

```{r}

# créer un tableau d'annotations des ech°
# pour rajouter un code couleur d'appartenance des ech° dans l'arbre

sample_group <- data.frame(temperature = temperature)

row.names(sample_group) <- row.names(table1)

sample_group

# éditer le code couleur pour les groupes
# pour être identique aux couleurs de l'ACP

my_colour = list(
    temperature = c(
        "Low" = "blue",
        "Medium" = "green4",
        "Elevated" = "orange"))

my_colour

```

## Exécution de la Heatmap

```{r}

pheatmap(
    as.matrix(scale(table1)),
    color = colorRampPalette(rev(brewer.pal(
        n = 11, name = "RdYlBu"
    )))(100),
    clustering_method = "ward.D2",
    annotation_row = sample_group,
    annotation_colors = my_colour,
    cutree_rows = 3,
    cutree_cols = 4,
    show_colnames = F,
    main = "Heatmap",
    cex = 1,
    border_color = "black",
    )

```


## Analyse de la heatmap

### Création d'un objet contenant données de la heatmap

```{r, fig.show="hide"}

my_heatmap <- pheatmap(
    as.matrix(scale(table1)),
    color = colorRampPalette(rev(brewer.pal(
        n = 11, name = "RdYlBu"
    )))(100),
    clustering_method = "ward.D2",
    annotation_row = sample_group,
    annotation_colors = my_colour,
    cutree_rows = 3,
    cutree_cols = 4,
    show_colnames = F,
    main = "Heatmap",
    cex = 1,
    border_color = "black",
    silent=TRUE
)
```


### Composition et taille des clusters

```{r, fig.show="hide"}

# pour les clusters d'individus en lignes
# reprendre ici le nombre de clusters d'individus
# demandé dans la heatmap avec cutree_rows = 3
# en choisissant la même valeur pour k

kable(sort(cutree(my_heatmap$tree_row, k=3)))


# pour les clusters de variables en colonnes
# reprendre ici le nombre de clusters de variables
# demandé dans la heatmap avec cutree_cols = 4
# en choisissant la même valeur pour k

cluster_heatmap_variables <- cutree(my_heatmap$tree_col, k=4)[my_heatmap$tree_col[["order"]]]

kable(head(cluster_heatmap_variables,10))


# taille des clusters de variables

kable(table(cluster_heatmap_variables))

```


### Repérage des clusters de variables sur la heatmap

```{r}


annot_col <- data.frame(row.names = names(cluster_heatmap_variables),
                        cluster = as.factor(cluster_heatmap_variables))

pheatmap(
    as.matrix(scale(table1)),
    color = colorRampPalette(rev(brewer.pal(
        n = 11, name = "RdYlBu"
    )))(100),
    clustering_method = "ward.D2",
    annotation_row = sample_group,
    annotation_colors = my_colour,
    cutree_rows = 3,
    cutree_cols = 4,
    show_colnames = F,
    main = "Heatmap",
    cex = 1,
    border_color = "black",
    annotation_col=annot_col
)



```

## Export des appartenances des métabolites aux clusters

```{r}

cluster_heatmap_variables <-
  data.frame("metabolites" = names(cluster_heatmap_variables),
             "cluster number" = cluster_heatmap_variables)


write.table(
  cluster_heatmap_variables,
  "metabolome_heatmap_compositions_seuil_0-9.csv",
  append = F,
  sep = ";",
  dec = ".",
  row.names = FALSE
)
```

