---
title: "VAR Selection"
output:
  html_document:
    df_print: paged
---

# Chargement des librairies

```{r}
# install.packages("MultiVarSel_1.0.tar.gz",repos=NULL)
library(MultiVarSel)
library(reshape)
library(ggplot2)
library(knitr)
library(FactoMineR)
library(factoextra)
library(dplyr)
```


# Import des données

```{r}
table<-read.table("../Table_proteome_FH_all.csv", sep=";", dec=",", header=T,row.names=1)
dim(table)
```

## Ajout du facteur temperature pour caractériser les echantillons

```{r}
### Creation d'une variable qualitative supplementaire pour enlever les replicats
temperature<-factor(rep(c("Low","Medium","Elevated"),each=3),levels=c("Low","Medium","Elevated"))
imbibition<-factor(rep(c("DS", "EI", "LI"), each=3), levels=c("DS", "EI", "LI"))
imbibition_Temp<-factor(rep(c( "Elevated_LI", "Elevated_EI", "Elevated_DS","Low_LI", "Low_EI", "Low_DS", "Medium_LI", "Medium_EI", "Medium_DS"), each=9), levels=c("Elevated_LI", "Elevated_EI", "Elevated_DS","Low_LI", "Low_EI", "Low_DS", "Medium_LI", "Medium_EI", "Medium_DS"))
```

## Vérification de la présence de col dont les valeures ne bougent jamais et d'éventuelles données manquantes
```{r}
which(is.na(table))
```
# Construction de la matrice

```{r}
table2 <- table[,c(1,5:ncol(table))]
Y <- as.matrix(table2[, -(1)])
X1 <- table$temperature
X2 <- table$imbibition
X3 <- table$group
```


```{r}
B <- model.matrix(lm(Y ~ (X1 +X2) + 0)) # matrices de design 
p <- ncol(B)
n=nrow(B)
print(n)
```


```{r}
table2 <- table[,c(1,5:ncol(table))]
Y <- as.matrix(table2[, -(1)])
X1 <- table$temperature
X2 <- table$imbibition
B <- model.matrix(lm(Y ~ (X1 + X2) + 0)) # matrices de design 
# X1 + X2 juste pour limiter la complexité 
# on prend pas les intercepts avec 0 
p <- ncol(B)
n=nrow(B)
print(n)
```


```{r}
q=dim(Y)[2] 
print(q)
```


```{r}
Yscaled = scale(Y) # Normalization
residuals=lm(as.matrix(Yscaled)~B-1)$residuals
# justfier le -1 
```

We apply the whitening test to this residuals matrix in order to know if it is useful to whiten the observations
or not

```{r}
whitening_test(residuals)
```
P value est trop forte donc on peut pas refuser h0


```{r}
whitening_choice(residuals,c("AR1","nonparam","ARMA"),pAR=1,qMA=0)
```

# Anova séparée, métabolite par métabolite

```{r}
select_per_anova=c()
for(i in 2:ncol(table2)){
  res.anova<-lm(table2[,i]~table2[,1], data=table2)
  pvalue.anova=c()
  pvalue.anova<-anova(res.anova)$'Pr(>F)'[1]
  if(pvalue.anova<0.005/q){
    select_per_anova=c(select_per_anova,colnames(table2)[i])}}
length(select_per_anova)
```


Que les pvalues sont fortes bah on peut utiliser les 2.
On pourrait tester avec des param du style AR31

The non parametric choice has the highest p-value. We select this dependence to model the residuals. We
compute the square root of the inverse of the estimator of the covariance matrix of each row of the residuals
matrix using the non parametric modelling as follows:

```{r}
square_root_inv_hat_Sigma=whitening(residuals,"no_whitening",pAR=1,qMA=0)

# Estimation de sigma chapeau - 1/2 
# La méthode "nonparam" indique que la méthode de blanchiment sera non paramétrique. Les paramètres pAR et qMA déterminent le nombre de paramètres autoregressifs et de moyennes mobiles à utiliser dans le modèle, et ici ils sont définis à 1 et 0 respectivement.
```


```{r}
library(parallel)
require(doMC)
registerDoMC(cores=5)
# Freqs2=variable_selection(Yscaled,B,square_root_inv_hat_Sigma,nb_repli=10000,parallel=TRUE,nb.cores = 5)
#save(Freqs2, file='./tables_output/10000_2_non_blanchi_X1+X2.Rdata')
```
On blanchit -> vectorisation ( on se retrouve avec un nouveau Y (de taille n*q), beta (taille p fois q), E)
-> Lasso avec cross validation -> Stability selection (0 = ridge, 0.5 = elastic net)
5000 = nb de replicat pour la stability selection 


```{r}
load('./tables_output/500K_non_blanchi_X1+X2.Rdata')
```


```{r}
colnames(Freqs2)<-c('Names_of_Y','Names_of_X','frequency') 
png(file="./images/500K_Freq_dec.png")
plot(sort(Freqs2$frequency,decreasing = T),type='s', main="Fréquences de sélection décroissante des protéines")
dev.off()
```


```{r}
sort(Freqs2$frequency,decreasing = T)[1:50]
```



```{r}
seuil_non_blanchi=0.99803
Freqs2$Names_of_X=gsub(pattern='temperature',replacement='',Freqs2$Names_of_X)
indices=which(Freqs2$frequency>=seuil_non_blanchi)
#indices <- match(Name, Freqs2$Names_of_Y)
length(indices)
Yvec=as.numeric(Yscaled%*%square_root_inv_hat_Sigma) 
Xvec=kronecker(t(square_root_inv_hat_Sigma),B) 
Xvec_sel=as.matrix(Xvec[,indices]) 
B_sel_hat=solve(t(Xvec_sel)%*%Xvec_sel,t(Xvec_sel)%*%Yvec) 
Freqs2$estim=rep(0,p*q) 
Freqs2$estim[indices]=as.vector(B_sel_hat)
```

```{r}
Freqs2[Freqs2$frequency>=seuil_non_blanchi,]
```


```{r}
gr<-ggplot(data=Freqs2[Freqs2$frequency>=seuil_non_blanchi,], 
           aes(x=Names_of_Y,y=Names_of_X,color=estim))+
        scale_color_gradient2(low="steelblue",mid = "white", high ="red")+  
    geom_point(size=3)+theme_bw()+ylab('Temperature + Imbiition')+xlab('Proteins')+theme(axis.text.x = element_text(angle=90))
gr
```


```{r}
Name = Freqs2$Names_of_Y[Freqs2$frequency>=seuil_non_blanchi]
for (i in Name){
  table3 <- table2$i}
```


```{r}
ind <- c(2076, 2077, 2078,2079,2080) #AT5G20960.1
ind2 <- c(1291, 1292, 1293, 1294, 1295) # AT3G48000.1
ind3 <- c(1976, 1977, 1978, 1979, 1980) # AT5G12950.1
ind4 <- c(521, 522, 523,524, 525) # AT1G74960.1
table_red=as.data.frame(Yscaled[,colnames(Yscaled)%in%unique(Freqs2[ind4,]$Names_of_Y)])
table_red$imbibition_Temp <- table2[,1]
table_red$imbibition_Temp <- gsub("\\bElevated_LI", "3_Elevated_LI", table_red$imbibition_Temp)
table_red$imbibition_Temp <- gsub("\\bElevated_EI", "3_Elevated_EI", table_red$imbibition_Temp)
table_red$imbibition_Temp <- gsub("\\bElevated_DS", "3_Elevated_DS", table_red$imbibition_Temp)
table_red$imbibition_Temp <- gsub("\\bMedium_DS", "2_Medium_DS", table_red$imbibition_Temp)
table_red$imbibition_Temp <- gsub("\\bMedium_EI", "2_Medium_EI", table_red$imbibition_Temp)
table_red$imbibition_Temp <- gsub("\\bMedium_LI", "2_Medium_LI", table_red$imbibition_Temp)
table_red$imbibition_Temp <- gsub("\\bLow_LI", "1_Low_LI", table_red$imbibition_Temp)
table_red$imbibition_Temp <- gsub("\\bLow_DS", "1_Low_DS", table_red$imbibition_Temp)
table_red$imbibition_Temp <- gsub("\\bLow_EI", "1_Low_EI", table_red$imbibition_Temp)
```



```{r}
colnames(table_red)[1] <- "AT1G74960.1"
bp <- ggplot(melt(table_red), aes(x=imbibition_Temp, y=value, fill=imbibition_Temp)) + 
  geom_boxplot()+theme_bw() + scale_fill_manual(values=c( "#0267fe", "#679dfb","#bad1f9"
                                                          ,"#26fb03","#80fa6c","#cdfac6"
                                                          , "#fc1704","#fc6457", "#faafa8"
                                                         ))

bp + facet_wrap(~variable, ncol=4) + ylab("Réponse") + 
  labs(fill = "Température + Imbibition") +
  scale_fill_manual(values=c("#0267fe", "#679dfb","#bad1f9", "#26fb03","#80fa6c","#cdfac6",
                            "#fc1704","#fc6457", "#faafa8")) +
  theme(plot.title = element_text(hjust = 0.5))

``` 

#Heatmap


```{r}
library(pheatmap)
library(RColorBrewer)
```


```{r}
tableVP <- table2[,Name]
tableVP <- scale(tableVP)
```


# Preparation de la heatmap

```{r}

library(pheatmap)

library(RColorBrewer)

groupe <- rep(c("3_Elevated_LI", "3_Elevated_EI", "3_Elevated_DS","1_Low_LI", "1_Low_EI", "1_Low_DS", "2_Medium_LI", "2_Medium_EI", "2_Medium_DS"), each=3)

sample_group <- data.frame(groupe = groupe)

row.names(sample_group) <- row.names(tableVP)

my_colour = list(
  groupe = c(
    "3_Elevated_LI" = "#fc1704",
    "3_Elevated_EI" = "#fc6457",
    "3_Elevated_DS" = "#faafa8",
    "1_Low_LI" = "#0267fe",
    "1_Low_EI" = "#679dfb",
    "1_Low_DS" = "#bad1f9",
    "2_Medium_LI" = "#26fb03",
    "2_Medium_EI" = "#80fa6c",
    "2_Medium_DS" = "#cdfac6"
    ))

```

```{r}
sample_group$groupe <- gsub("\\bElevated_LI", "3_Elevated_LI", sample_group$groupe )
sample_group$groupe <- gsub("\\bElevated_EI", "3_Elevated_EI", sample_group$groupe )
sample_group$groupe <- gsub("\\bElevated_DS", "3_Elevated_DS", sample_group$groupe )
sample_group$groupe <- gsub("\\bMedium_DS", "2_Medium_DS", sample_group$groupe )
sample_group$groupe <- gsub("\\bMedium_EI", "2_Medium_EI", sample_group$groupe )
sample_group$groupe <- gsub("\\bMedium_LI", "2_Medium_LI", sample_group$groupe )
sample_group$groupe <- gsub("\\bLow_LI", "1_Low_LI", sample_group$groupe )
sample_group$groupe <- gsub("\\bLow_DS", "1_Low_DS", sample_group$groupe )
sample_group$groupe <- gsub("\\bLow_EI", "1_Low_EI", sample_group$groupe )
```


# Heatmap

```{r}
my_heatmap <- 
pheatmap(
  as.matrix(tableVP),
  color = colorRampPalette(rev(brewer.pal(
    n = 11, name = "RdYlBu"
  )))(100),
  clustering_method = "ward.D2",
  annotation_row = sample_group,
  annotation_colors = my_colour,
  cutree_rows = 8,
  cutree_cols = 4,
  show_colnames = F,
  main = "Heatmap proteome 20 variables",
  cex = 1,
  border_color = "black"
)


```

# Comparaison des résultats sélectionnés


```{r}
Insert_selected_variable <- function(dataframe, name, path_to_file) {
  load(path_to_file)
  seuil <- sort(Freqs2$frequency,decreasing = T)[nrow(dataframe)]
  seuil<- 0.9977
  var = Freqs2$Names_of_Y[Freqs2$frequency>=seuil]
  dataframe[name] = var[1:nrow(dataframe)]
  return(dataframe)
}

```

On extrait les 50 variables les plus significatives pour chaque résultat

```{r}
table_name <- data.frame (matrix(nrow = 50, ncol = 0))

table_name <- Insert_selected_variable(table_name, 'ARMA_5000',  './tables_output/5000_ARMA_blanchi_2022.Rdata')
table_name <- Insert_selected_variable(table_name, 'AR1_5000', './tables_output/5000_AR1_blanchi_2022.Rdata')
table_name <- Insert_selected_variable(table_name, 'nonparam_5000', './tables_output/5000_nonparam_blanchi_2022.Rdata')
table_name <- Insert_selected_variable(table_name, 'nonparam_50000', './tables_output/50000_nonparam_blanchi_2022.Rdata')
table_name <- Insert_selected_variable(table_name, 'nonblanchi_5000', './tables_output/5000_non_blanchi_2022.Rdata')
table_name <- Insert_selected_variable(table_name, 'nonblanchi_500K', './tables_output/500K_non_blanchi_X1+X2.Rdata')
table_name <- Insert_selected_variable(table_name, 'nonblanchi_10K1', './tables_output/10000_non_blanchi_X1+X2.Rdata')
table_name <- Insert_selected_variable(table_name, 'nonblanchi_10K2', './tables_output/10000_2_non_blanchi_X1+X2.Rdata')
```


```{r}
test <- intersect(table_name[,6], table_name[,7])
Name <- intersect(test, table_name[,8])
```
```{r}
Name
```









