---
title: "ACP"
output: html_notebook
---

# Importation des bibliothèques

```{r}
library(knitr)
library(FactoMineR)
library(factoextra)
```

# Importation des données

```{r}
table<-read.table("../Table_proteome_FH_all.csv", sep=";", dec=",", header=T,row.names=1)
```


# Ajout des données qualitatives

```{r}
temperature<-factor(rep(c("Low","Medium","Elevated"),each=3),levels=c("Low","Medium","Elevated"))

imbibition<-factor(rep(c("DS", "EI", "LI"), each=3), levels=c("DS", "EI", "LI"))
```

DS (Dry seed)
EI après 6h d’imbibition (Early imbibition) orrespondant à la fin de la prise d’eau.
LI après 20h d’imbibition (Late imbibition)) 

```{r}
# passage en category des colonnes qualitatives
table$temperature <- as.factor(table$temperature)
table$group <- as.factor(table$group)
table$rep <- as.factor(table$rep)
table$imbibition <- as.factor(table$imbibition)

# Check si présence de NA
sum(is.na(table))
```
# ACP

```{r}
res_pca<-PCA(table, graph = F, quali.sup = c(1,2,3,4))
```

# Histogramme des valeurs propres

```{r}
fviz_eig(res_pca, addlabels = TRUE)
ggsave("./images/histogram_pca.png", bg = "white")
```


```{r}
# axes 1-2 for imbibition
fviz_ellipses(res_pca, axes=c(1,2), habillage = "imbibition", palette=c("blue", "darkgreen", "orange"))
ggsave("./images/imbibition_map_pca.png", bg = "white")
```

```{r}
# axes 1-2 for temperature
fviz_ellipses(res_pca, axes=c(1,2), habillage = "temperature", palette=c("blue", "darkgreen", "orange"))
ggsave("./images/temperature_map_pca.png", bg = "white")

```

# Nuage des variables

```{r}
# Toutes les variables

fviz_pca_var(res_pca)

## Selection de 50 variables les plus fortes avec coloration selon les conditions

# axes 1-2

fviz_pca_var(
  res_pca
  , axes = c(1,2)
  , col.var = "contrib"
  , gradient.cols = c("blue", "darkgreen", "orange")
  , select.var = list(contrib = 50)
)
```

# Biplot : individus + Variables

```{r}
fviz_pca_biplot(
  res_pca
  , axes = c(1,2)
  , col.ind = table$temperature
  , palette = c("blue", "darkgreen", "orange")
  , addEllipses = TRUE
  , label =  "all"
  , col.var = "black"
  , select.var = list(contrib = 50)
  , arrowsize = 0.2
  , labelsize = 2
  , repel = FALSE
  , legend.title = "temperature"
)

ggsave("./images/temperature_Biplot_pca.png", bg = "white")

```

```{r}
fviz_pca_biplot(
  res_pca
  , axes = c(1,2)
  , col.ind = table$imbibition
  , palette = c("blue", "darkgreen", "orange")
  , addEllipses = TRUE
  , label =  "all"
  , col.var = "black"
  , select.var = list(contrib = 50)
  , arrowsize = 0.2
  , labelsize = 2
  , repel = FALSE
  , legend.title = "imbibition"
)
ggsave("./images/imbibition_Biplot_pca.png", bg = "white")

```

# Analyse de l'ACP

## Les individus

```{r}
ind <- get_pca_ind(res_pca)

print(ind)

# Coordonnees des individus sur les axes
kable(round(ind$coord,2))

# Contributions des individus sur les axes
kable(round(ind$contrib,2))

write.table(round(ind$coord,2), "./tables_output/acp_proteome_FH_coord_indiv.csv", append = FALSE, sep=";", dec=".", row.names = TRUE, col.names = NA)
```


## Les variables

```{r}
var <- get_pca_var(res_pca)

print(ind)

# Coordonnees des individus sur les axes
kable(round(var$contrib,2))

# Contributions des individus sur les axes
kable(round(var$cor,2))

write.table(round(var$cor,2), "./tables_output/acp_proteome_FH_correlations_variables.csv", append = FALSE, sep=";", dec=".", row.names = TRUE, col.names = NA)
```


## Filtrage et regroupement des variables


```{r}
tab_var_acp1<-var$cor[order(var$cor[,1],decreasing = TRUE),]

# axe 1 + 
groupe1 <- tab_var_acp1[which(tab_var_acp1[,1]>=0.8),]
# Top 10
kable(head(round(groupe1,2),10))
write.table(round(groupe1,2), "./tables_output/acp_proteome_groupe1.csv", sep=";", dec=".", append = F, row.names = T, col.names = NA)

# axe 1 - 
groupe2 <- tab_var_acp1[which(tab_var_acp1[,1]>=-0.8),]
# Top 10
kable(head(round(groupe2,2),10))
write.table(round(groupe2,2), "./tables_output/acp_proteome_groupe2.csv", sep=";", dec=".", append = F, row.names = T, col.names = NA)
```


